最高法院刑事判決                              八十八年度台上字第六二九五號
    上  訴  人  甲○○
右上訴人因偽造紙幣案件，不服台灣高等法院中華民國八十八年三月二十四日第二審
判決（八十八年度上訴字第五九六號，起訴案號：台灣板橋地方法院檢察署八十六年
度偵字第五八二一號），提起上訴，本院判決如左：
    主  文
上訴駁回。
    理  由
按刑事訴訟法第三百七十七條規定，上訴於第三審法院，非以判決違背法令為理由，
不得為之。是提起第三審上訴，應以原判決違背法令為理由，係屬法定要件。如果上
訴理由狀並未依據卷內訴訟資料，具體指摘原判決不適用何種法則或如何適用不當，
或所指摘原判決違法情事，顯與法律規定得為第三審上訴理由之違法情形，不相適合
時，均應認其上訴為違背法律上之程式，予以駁回。本件原判決綜合調查證據之結果
，認上訴人甲○○一行為犯有刑法第一百九十六條第一項後段意圖供行使之用而收集
偽造之通用紙幣罪，及同法第二百零一條第二項後段意圖供行使之用而收集偽造之有
價證券罪二罪名（為累犯）之事實，因認第一審判決依想像競合犯關係，從一重之前
罪處斷，累犯，量處有期徒刑年壹月；偽造之新台幣壹仟圓券伍張、壹佰圓券貳張
、伍拾圓券陸張、美金壹佰圓券伍張均沒收，為無不合，予以維持，駁回上訴人在第
二審之上訴，已詳認定犯罪事實之依據及憑以認定之理由，並對上訴人否認犯罪之
辯詞，如何不足採信，均已依據卷內資料予以指駁及說明，從形式上觀察，原判決並
無違背法令情形。上訴意旨謂：陳進茂交付上訴人前開偽造之鈔券時，上訴人確實不
知偽造之情，自無供行使之意圖，原判決仍論處上訴人罪刑，殊有未當等語，係就原
判決已詳為論斷與說明之事項，再為事實上之爭執，殊非適法之第三審上訴理由。又
上訴人自陳進茂收受前述偽造之新台幣及美金鈔券時，即明知悉數為偽造，仍意圖供
行使之用而加以收集；另上訴人所為對其有利之辯解，及證人吳錦珠所為對其有利之
證言，如何不足採取，原判決理由一已分別詳述其調查審認之結果，核屬事實審法院
採證認事職權之適法行使，既無違經驗法則及論理法則，自不能任指為違法。再本件
事證已臻明確，原審未再傳訊證人陳進茂為無益之調查，難謂有調查未盡之違背法令
。至法院為準備審判起見，得於第一次審判期日前訊問被告，刑事訴訟法第二百七十
三條第一項固定有明文。惟不於第一次審判期日前訊問被告，而逕行審理程序，於法
亦無不合。上訴意旨指原審未先行調查程序，即逕行審理，訴訟程序之踐行顯有瑕疵
云云，尚有誤會。此外，上訴人徒憑己意，對原審職權之適法行使及原判決理由已詳
為論斷之事項，任意爭辯，顯與法定上訴第三審之形式要件不符，其上訴違背法律上
之程式，應予駁回。
據上論結，應依刑事訴訟法第三百九十五條前段，判決如主文。
中      華      民      國    八十八    年     十一     月      四      日
                              最高法院刑事第七庭
                                  審判長法官  謝  家  鶴
                                        法官  洪  文  章
                                        法官  花  滿  堂
                                        法官  陳  世  淙
                                        法官  洪  佳  濱
      右正本證明與原本無異
                                              書  記  官
中      華      民      國    八十八    年     十一     月     二十     日
